【裁判字號】    99,消債清,176
【裁判日期】    991229
【裁判案由】    清算
【裁判全文】
臺灣桃園地方法院民事裁定           99年度消債清字第176號
聲  請  人
即  債務人  邱淑君
上列當事人聲請消費者債務清理事件，本院裁定如下：
    主  文
債務人邱淑君自中華民國一百年一月四日下午十二時起開始清算
程序。
命司法事務官進行本件清算程序。
    理  由
一、按更生方案未依消費者債務清理條例第59條、第60條規定可
    決時，除有該條例第64條規定之情形外，法院應以裁定開始
    清算程序。債務人有薪資、執行業務所得或其他固定收入，
    法院認更生方案之條件公允者，得不經債權人會議可決，逕
    依債務人之聲請或依職權以裁定認可更生方案，消費者債務
    清理條例第61條、第64條第1 項定有明文。又法院開始清算
    程序之裁定，應載明其年、月、日、時，並即時發生效力，
    復為同條例第83條第1 項所明定。
二、經查，本件債務人聲請更生，前經本院以99年度消債更字第
    10號裁定開始，並經本院司法事務官99年度司執消債更字第
    47號進行更生程序在案，惟債務人於民國99年8 月30日所提
    出每月清償新台幣（下同）7,500 元，分96期繳納之更生方
    案，未能獲得債權人會議之可決，債權人亦以書面否決上開
    方案，此有更生方案、債權銀行回函附卷可稽（見99年度司
    執消債更字第47號卷第226 、311-341 頁）。次查，本院99
    年度司執消債更字第47號更生程序，債務人所提出之更生方
    案，債務人每月收入為17,280元，支出項目總金額為14,147
    元，每月僅能還款7,500 元，為期8 年96期，又上開每月必
    要支出包括醫療費250 元、交通費700 元、膳食費9,000 元
    、日用雜貨支出費1,000 元、教育費2,465 元、勞保費260
    元、健保費472 元等，其中醫療費、贍養費、教育費已包括
    子女扶養費之負擔，是債務人每月必要支出14,147元，堪稱
    合理。又債務人主張於母親開設之騰昇水電行工作，如得以
    更生方案履行期間之收入狀況每月僅領取17,280元薪資，有
    薪資證明1 紙為證（見99年度司執消債更字第47號卷第287
    頁），惟據本院99年度消債更字第10號更生程序，債務人所
    提出之薪資證明（見99年度消債更字第10號第65頁），債務
    人98年1 月10日至98年5 月10日（育嬰留職停薪前）於其父
    親所開設之達昇水電行工程有限公司工作，每月新資25,000
    元；再據本件清算程序，債務人於99年12月13日訊問時陳稱
    ，父親開設達昇水電股份有限公司，母親開設騰昇水電行，
    均設於同一地址，兩間公司事務皆有處理，合領兩家薪水等
    語（見本院卷第13頁）。是債務人實際領取達昇水電股份有
    限公司及騰昇水電行之薪資，何以於育嬰留職停薪前每月薪
    資可達25,000元，於提出更生方案之際，每月薪資反降至17
    ,280元。債務人所主張每月僅領取法定最低薪資云云，即非
    無疑。辜不論債務人薪資收入之真實性，以目前債務人所欠
    之總債務為3,393,749 元，而上開更生方案清償比例卻僅有
    21.22%，衡情此清償成數顯然過低，再且債務人係於63年10
    月18日出生，現年36歲，距法定強制退休年齡65歲尚可工作
    約29年，而債務人僅願清償8 年96期，亦明顯欠缺清償意願
    。是以上開更生方案清償計畫有未盡公允之情事甚明，如予
    准許勢將造成本件債權人權益之損害，故依消債條例第64條
    第1 項之規定，本件債務人所提之更生方案不符合由法院逕
    以職權裁定認可之要件。爰依首揭規定，裁定開始清算程序
    。
中    華    民    國    99    年    12    月    29    日
              民事第一庭    法      官  范明達
上列正本係照原本作成。
開始清算程序之裁定不得抗告。
本裁定已於100年1月4日下午12時公告。
中    華    民    國    99    年    12    月    29    日
                            書  記  官  李心怡

司法院資訊處製作；財團法人民間司法改革基金會備份。
